【裁判字號】    97,簡,521
【裁判日期】    980119
【裁判案由】    虛報進口貨物
【裁判全文】
臺北高等行政法院判決
                                       97年度簡字第521號
原      告  甲○○
被      告  財政部臺北關稅局
代  表  人  饒平（局長）
上列當事人間因虛報進口貨物事件，原告不服財政部中華民國97
年6月27日發文字號：台財訴字第09700232310號訴願決定，提起
行政訴訟。本院判決如下：
    主  文
原告之訴駁回。
訴訟費用由原告負擔。
    事實及理由
一、原告主張：
    原告在96年6 月12日之前，並不知貨物已由快遞公司申報並
    進口通關，應依行政罰法第7 條規定論處。再者，被告所為
    本件處分所依據之個案委任書，為傳真後由原告簽好，內容
    並無任何貨運公司及報關公司姓名，可證原告確實不知由那
    家貨運公司所申報，亦不知為何有連運運通有限公司（下稱
    連運公司）之公司章，而該委任書所載日期為96年6 月12日
    ，並不足以證明96年6 月11日前原告與連運公司有委任關係
    。是以，原告既不知進口日期及申報內容，當然無法盡查證
    貨物申報內容是否屬實之責任，因此，連運公司所申報之貨
    物內容和數量應自行負責云云。並提出本件原處分、訴願決
    定書及個案委任書正本等件影本為證。
    聲明：訴願決定、復查決定及原處分均撤銷。
          訴訟費用由被告負擔。
二、被告辯稱：
    經查，根據系爭來貨報單檢附之個案委任書所載（原處分卷
    1附件7），委任人欄既有原告簽章，而受任人欄復有連運公
    司之公司章及代表人章，足認已發生原告委任連運公司代理
    辦理報關等事宜之效力，原告稱無委任連運公司云云，既未
    提出任何事證，以實其說，僅空言爭執，參諸改制前行政法
    院36年判字第16號判例意旨，自難認其主張為有理由，所訴
    顯係推諉卸責；原告另稱96年6月12日之個案委任書云云（
    原處分卷1附件9），查與本件並無關聯，殊不足採。又原告
    既為系爭貨物之進口人，依法本應於進口前先仔細查證貨物
    之名稱、數量、產地等相關資料，並據以誠實申報，原告顯
    然未盡查證之責任，其應注意並能注意而未注意，致生虛報
    行為，縱非故意，亦有過失之責，依行政罰法第7條第1項規
    定之反面解釋，自不能免罰。被告依據實際查驗結果，衡酌
    原告違法情節，依海關緝私條例第37條第1項、第3項及第36
    條第1項、第3項規定論處，核屬允當等語。
    聲明：駁回原告之訴。
          訴訟費用由原告負擔。
三、按「報運貨物進口而有下列情事之一者，得視情節輕重，處
    以所漏進口稅額2倍至5倍之罰鍰，或沒入或併沒入其貨物：
    一、虛報所運貨物之名稱、數量或重量。二、虛報所運貨物
    之品質、價值或規格。三、繳驗偽造、變造或不實之發票或
    憑證。四、其他違法行為。」；「有前2 項情事之一而涉及
    逃避管制者，依前條第1 項及第3 項論處。」；「私運貨物
    進口…者，處貨價1 倍至3 倍之罰鍰。」；「前2 項私運貨
    物沒入之。」，海關緝私條例第37條第1 項、第3 項及第36
    條第1項 、第3 項所明定。又進口非屬「臺灣地區與大陸地
    區貿易許可辦法」第7 條規定准許輸入之大陸地區物品者，
    即構成進口禁止輸入之物品而涉及逃避管制之違章行為，合
    先指明。
四、本件原告於96年6 月11日委由連運公司向被告報運進口快遞
    貨物乙批（進口快遞貨物簡易申報單號碼：第CE/96/656/T0
    127 號、提單主號：000-00000000、提單分號：656T0127）
    ，原申報貨物名稱、數量分別為內衣166 SET 、DUD 18PCE
    ，產地均為HK，經電腦篩選按C1（免審免驗）方式通關。經
    被告查核結果，實到貨物共5 項，貨物名稱、數量分別為：
    1 、碎花睡衣組60 SET；2 、胸罩（黑、綠、桃紅色）166
    PCE ；3 、胸罩（粉紅色）40 PCE；4 、女內褲（黑、綠、
    桃紅色）166 PCE ；5 、女內褲（粉紅色）40 PCE，產地均
    為CN，與原申報不符，原告已涉及虛報進口貨物數量及產地
    ，逃避管制之違章情事，被告爰依海關緝私條例第37條第3
    項轉據同條例第36條第1 項、第3 項規定，處貨價1 倍之罰
    鍰計新台幣（下同）32,920元，併沒入貨物。原告不服，申
    請復查，未獲變更，提起訴願，亦遭駁回，遂向本院提起本
    件行政訴訟等情，為兩造所不爭，且有上開各該文件、原處
    分、復查決定書及訴願決定書等件影本附原處分卷及訴願機
    關卷可稽。茲依前述兩造主張之意旨，就下列各點敘明判決
    之理由。
五、原告涉有虛報進口貨物數量及產地，逃避管制之違章情事：
    (一)按進口非屬「臺灣地區與大陸地區貿易許可辦法」第7 條
      規定准許輸入之大陸地區物品者，即構成進口禁止輸入之
      物品而涉及逃避管制之違章行為。又進口貨物是否涉及虛
      報，應以原申報者與實際進口貨物現狀為認定依據，先予
      敘明。
    (二)經查，本件依系爭來貨報單檢附之個案委任書所載（原處
      分卷1 附件7 ），委任人欄既有原告簽章，且有原告之身
      分證影本可證（原處分卷1 附件7 ），而受任人欄復有連
      運公司之公司章及代表人章，足認已發生原告委任連運公
      司代理辦理報關等事宜之效力，原告雖稱無委任連運公司
      云云，惟未提出任何事證，以實其說，其空言否認，尚非
      可採。原告另稱96年6 月12日之前，並不知系爭貨物已由
      快遞公司申報並進口通關云云，並舉96年6 月12日之個案
      委任書影本（原處分卷1 附件9 ）為證；惟查，該個案委
      任書與本件系爭來貨報單檢附之文件，並無關聯，原告所
      稱，亦不足採。
六、被告所為罰鍰及沒入貨物之處分，並無違誤：
    承上所述，原告既為系爭貨物之進口人，依法應於進口前查
    明貨物之名稱、數量、產地等相關資料，並誠實申報，惟原
    告未盡查證之注意義務，致生虛報進口貨物數量及產地，逃
    避管制之違章情事，縱非故意，亦難謂無過失，自應依法論
    處。準此，被告審酌原告之違章情節，依海關緝私條例第37
    條第3 項轉據同條例第36條第1 項、第3 項規定，處貨價1
    倍之罰鍰計32,920元，併沒入貨物（原處分卷1 附件1 ），
    並無違誤。
七、從而，被告以原告涉有虛報進口貨物數量及產地，逃避管制
    之違章情事，所為罰鍰及沒入貨物之處分，於法並無違誤。
    復查及訴願決定遞予維持，亦無不合。原告徒執前詞，訴請
    撤銷，為無理由，應予駁回。
據上論結，本件原告之訴為無理由，依行政訴訟法第236 條、第
233 條第1 項、第98條第1 項前段，判決如主文。
中    華    民    國    98    年    1     月    19    日
                    臺北高等行政法院第七庭
                                    法  官  蕭忠仁
上為正本係照原本作成。
本件以訴訟事件所涉及之法律見解具有原則性者為限，始得於本
判決送達後20日內向本院提出上訴狀並表明上訴理由，如已於本
判決宣示後送達前提起上訴者，應於判決送達後20日內補具上訴
理由（均按他造人數附繕本），且經最高行政法院許可後方得上
訴。
中    華    民    國    98    年    1     月    19    日
                                    書記官  蕭純純


司法院資訊處製作；財團法人民間司法改革基金會備份。
